# 国有企业的投资性房地产能用公允价值计量吗？

提问人：wolink999 时间：2019-09-23 11:18:30
国有企业的土地是划拨地，其房产出租转为投资性房地产，能采用公允价值计量吗？估值技术是否能满足后续计量的需要？

回答人：chenyiwei
首先要指出：根据《企业会计准则第 3 号——投资性房地产》第二条：“投资性房地产应当能够单独计量和出售”。
由于建立在划拨地上的房产不能出售，因此即使目前用于出租，也不符合确认为投资性房地产的条件，更不用说以公允价值计量。
动这类脑筋的往往是一些地方政府融资平台公司，为了扩大发债额度而故意做大净资产。鉴于近期此类公司的债务违约也不少见，请务必谨慎注意执业风险。

提问人：悠扬的心 时间：2019-09-26 11:44:33
请教陈版：《城市房地产管理法》第四十条以划拨方式取得土地使用权的，转让房地产时，应当按照国务院规定，报有批准权的人民政府审批。有批准权的人民政府准予转让的，应当由受让方办理土地使用权出让手续，并依照国家有关规定缴纳土地使用权出让金。
以划拨方式取得土地使用权的，转让房地产报批时，有批准权的人民政府按照国务院规定决定可以不办理土地使用权出让手续的，转让方应当按照国务院规定将转让房地产所获收益中的土地收益上缴国家或者作其他处理。
如果在上述条件能够满足的情况下，建筑物可以实现出售，此时是否可以仅对建筑物部分确认投资性房地产？

回答人：chenyiwei
不可以，其出售有很大不确定性，且房屋和土地本身不应分开来确认。参考：《计学撮要 2018 》之 “问题 1-2-1（部分出租自建房屋建筑物转入投资性房地产是否应结转无形资产中对应的土地使用权）”。